# 合并报表的合并范围

提问人：a503290243 时间：2019-03-21 21:24:43
现有公益性企业 A，100%投资了商业企业 B，80% 投资了商业企业 C，B占股 C 的另外 20%，B/C 同时 50%投资了商业企业 D。A 不在审计范围内。
现在有 3 种看法，
1 、D是 B/C 的联营企业，不在 B/C的合并范围内
2 、B 通过C 达到了对 D的 60% 控制，D 在 B 的合并范围内3 、D的管理人员都是 C 任命的，C 对D 实际控制，D 在C 的合并范围内追问，如果全都合并到 A 的报表中，是否全部要修正为政府会计制度？
求解答

回答人：chenyiwei
1 、如果只考虑投资比例，认为超过 50% 即有控制，低于 50%无控制，则B、C 都不单独控制 D，D 直接在A 层面合并。
2 、D的管理人员都是 C任命的，不一定能够据此得出 “C对D 实际控制”
的结论，需结合其他各方面信息综合分析判断。如果 C 确实控制 D，则 C合并 D，在 C 的合并报表层面将 B 持有 D 的 50% 权益列为少数股东权益。该项少数股东权益在 A 的合并报表层面消除。